# 关于购买投资性主体的合并报表编制疑问

提问人：heavywind23 时间：2015-11-18 17:43:47
实务中遇到一问题，简化如下： A上市公司（非投资性实体）， 2014 年 12 月 1 日以 1 个亿购买B投资性主体，B主体以 1000 万成本持有一权益性投资C实业，划为可供出售金融资产， 2014 年 12 月 1 日C经评估公允价值确定为 1 个亿，B主体确认公允价值变动增值作为其他综合收益 9000 万，进入 2015 年，B将其所持C投资卖掉，价格为 1 个亿，此时B将原计入其他综合收益中的 9000 万转入投资收益，问A上市公司需要编制含有B、C的合并报表，在合并报表中该 9000 万投资收益是否应当体现，因站在集团合并的角度，A购买B主要的原因为目标C，对A来讲，合并层面处置掉C并未取得额外的收益，为何在合并报表中要体现 9000 万投资收益，令人费解！！请教陈版及各位老师！

回答人：chenyiwei
A的合并报表层面，对C的权益性投资的初始计量金额就是 1 亿元，B自身报表中累积的公允价值变动损益（其他综合收益）在A的合并报表层面不体现，所以处置时在A的合并报表层面体现的处置收益为零。

提问人：heavywind23 时间：2015-11-19 11:11:32
陈版，也就是说，在A层面合并利润表中B单体报表中体现的 9000 万投资收益需要与其他综合收益对冲掉。

回答人：chenyiwei
可以这样理解。合并报表层面既无投资收益也无其他综合收益。

提问人：heavywind23 时间：2015-11-20 09:17:47
好的，谢谢陈版，这个在合并准则未明确说应当对冲掉，如果不冲掉，对上市公司的经营业绩影响巨大，很不可思议！

回答人：chenyiwei
和留存收益一样，在非同一控制下合并中，被购买方在购买日前累积的其他综合收益也不会体现在购买方合并报表中。